# 事业单位转企业，长期

提问人：yuanqingx310 时间：2020-08-07 09:33:03
求助：事业单位改公司制企业，长期股权投资评估增值应该计提递延所得税负债吗？
1 、A为事业单位，下有子公司B。A要改制，拟混改，引入战投。
2 、现在A改制为有限公司，评估增值5.1亿，包括 2 方面，固定资产增值 1000 万、长期股权投资-B增值 5 亿（收益法评估结果）。把 5 亿的增值拆开分析，主要是公司B长期经营有未分配利润，导致净资产比原始投资增加 1 亿、固定资产增值 1 亿，另外 3 亿是收益法大于资产基础法部分。
3 、A按照评估值调账（未计提递延所得税负债），净资产全部调整到实收资本。财政也已经按照评估值批准调整实收资本了。
问题：长期股权投资B，评估增值 5 亿，应计提递延所得税吗？如果计提，是否应该把 5 亿拆开分析，其中由于B经营获得的未分配利润无需计提递延所得税资产？

回答人：chenyiwei
在改制后A公司的个别报表层面，根据《企业会计准则第 18 号——所得税》第十二条规定，如果在可预见的未来没有处置对B公司股权投资的计划，则可以不就B公司股权投资的评估增值确认递延所得税负债。
如果不能保证在可预见的未来没有处置B公司股权的计划，则应就全部评估增值额5.1亿元全部确认递延所得税负债（包括由于B经营获得的未分配利润 1 亿元部分）。